臺灣高雄地方法院刑事判決　　　　　　　九十一年度交訴字第一六七號
　　公　訴　人　臺灣高雄地方法院檢察署檢察官
　　被　　　告　乙○○
右列被告因公共危險案件，經檢察官提起公訴（九十一年度偵字第一五０八九號），
本院判決如左：
    主  文
乙○○服用酒類，不能安全駕駛動力交通工具而駕駛，處有期徒刑肆月；又駕駛動力
交通工具肇事，致人受傷而逃逸，處有期徒刑捌月；應執行有期徒刑拾月。
    事  實
一、乙○○並未考領任何汽車駕駛執照，本即不得駕駛任何汽車，且明知服用酒類已
    達不能安全駕駛之程度時，即不得駕駛動力交通工具，竟於民國（下同）九十一
    年七月十三日晚上七時許，在其老闆位於高雄縣湖內鄉慈濟宮旁之住處參加餐敘
    ，席間並暢飲台灣啤酒之酒類飲料約半瓶，直至晚上八時許，仍處於不能安全駕
    駛動力交通工具之狀態下，仍貿然駕駛動力交通工具即車牌號碼ＴＱ─九０三五
    號自小貨車上路，於同日晚上八時五十分許，途經高雄縣湖內鄉○○路台十七線
    四點四公里處時，因不勝酒力致無法安全操控行車，而與江國涼所騎乘，車牌號
    碼為ＶＺＷ─八三九號之重機車發生擦撞，致江國涼人車倒地，而受有左股骨上
    髁骨折、左側大橈尺骨開放性骨折併腕骨脫位、左側第三至第十根肋骨骨折併血
    胸、左側腎臟撕裂傷併血腫之傷害（過失傷害部分尚未據告訴）；詎乙○○明知
    因其過失導致駕車肇事，已使江國涼受有傷害之情況下，非但未停車查看，亦未
    報警及將已受傷江國涼送醫救治，反而迅速駕車逃離現場，嗣經路旁不詳姓名年
    籍之養雞戶報案後，警方據報隨即趕赴現場，經追查後，始於同年月日十一時二
    十五分許，在高雄縣茄萣鄉○○街十三號查獲乙○○，並對之施以酒精濃度測試
    ，測得其呼氣所含酒精濃度已高達每公升零點六四毫克，而查獲上情。
二、案經高雄縣警察局湖內分局報告臺灣高雄地方法院檢察署檢察官偵查起訴。
    理  由
一、訊據被告乙○○對於其在前揭時地飲用酒類後，駕駛車牌號碼ＴＱ─九０三五號
    自小貨車，行經高雄縣湖內鄉○○路台十七線四點四公里處時，因與江國涼所騎
    乘車牌號碼為ＶＺＷ─八三九號重機車發生擦撞，在江國涼因而倒地受傷後，並
    未停車下車察看，並將江國涼送醫，反而駕車逃逸之事實坦承不諱，核與證人即
    被害人江國涼及另一證人即案發當時在場目睹案發經過之甲○○於本院審理期間
    來院所之證述相符，被告之右開自白應為真實而可採信；而被告經警查獲後，經
    警對其施以酒精濃度測試，其呼氣酒精濃度測試高達每公升零點六四毫克，有酒
    精濃度測試表一份在卷可稽，參佐依醫學實驗證明所得之經驗法則，人體呼氣若
    已達每公升零點五五毫克以上，肇事率為一般正常人之十倍，已達不能安全駕車
    之標準，此經法務部八十八年五月十八日法八八檢字第００一六六九號函敘甚詳
    。又按當人飲酒後，若以呼氣酒精濃度測試器測得之呼氣濃度達到每公升零點五
    毫克時，反應較慢，感覺減低，將影響駕駛；達到每公升零點七五毫克時，思考
    與個性行為均會改變；達到每公升一點零毫克時，步態不穩，噁心嘔吐，精神混
    惑不清晰；達到每公升一點五毫克時，說話不清楚，感覺喪失，視力模糊；達到
    每公升二點零毫克時，體溫與血糖均降低，肌肉控制差，甚至會導致癲癇發作；
    達到每公升三點五毫克時，則已經神智不清，反射減低，甚至呼吸抑制，業據行
    政院國軍退除役官兵輔導委員會臺北榮民總醫院以民國八十八年八月五日（八八
    ）北總內字第二六八六八號函示明確。而本件被告為警查獲時其吐氣所含酒精濃
    度已達每公升零點六四毫克，此有上開酒精測試表可證，依右述醫學實驗證明之
    經驗法則及臺北榮民總醫院函文，其應已因飲用酒類之故，而使其反應較慢，感
    覺減低，其發生肇事之危險性，高出一般人之十倍，又因無其他事證足認被告接
    受酒精之程度，有何特別之處，堪認其應與常人無異，因之，其飲用一定量之酒
    後所會發生之症狀，亦應與一般人無異；又觀諸被告在飲用酒類後，在駕駛動力
    交通工具行駛之期間，竟疏未注意行車之際之車前狀況，致發生本件車禍等情，
    足見其已因飲酒之故而達於「不能安全駕駛動力交通工具」之程度；此外，復有
    高雄縣警察局道路交通事故調查報告表、刑法第一百八十五條之三案件測試觀察
    紀錄表各一份、高雄縣警察局舉發道路交通管理事件通知單二份及案發現場照片
    二十二幀綜上所述，本案事證明確，被告犯行洵堪認定，依法應予論科。
二、核被告乙○○所為，係犯刑法第一百八十五條之三之服用酒類，不能安全駕駛動
    力交通工具而駕駛罪及同法第一百八十五條之四之肇事遺棄罪。被告所犯上開二
    罪間，犯意各別，行為互殊且罪名有異，應予分論併罰。審酌被告飲酒後吐氣所
    含酒精濃度高達每公升零點六四毫克，已超出安全標準之每公升零點五五毫克，
    猶駕車行駛，並因而肇事，對社會大眾生命、財產造成高度之危險性，又證人即
    被害人江國涼因本件車禍所受有之傷害非輕，然被告迄今尚未與被害人達成和解
    ，以求降低其犯罪所造成之損害等情，本不宜從輕量刑，惟念及其犯後態度良好
    ，坦承犯行等一切情狀，分別量處如主文所示之刑，併諭知其應執行之刑，以為
    懲儆。
據上論斷，應依刑事訴訟法第二百九十九條第一項前段，刑法第一百八十五條之三、
第一百八十五條之四、第五十一條第五款，判決如主文。
本案經檢察官劉仲慧到庭執行職務。
中      華      民      國      九十一      年    十    月      十六    日
                                  臺灣高雄地方法院交通法庭
                                      法  官  李怡諄
右正本證明與原本無異。
如不服本判決，應於判決送達後十日內，向本院提出上訴狀。
                                      書記官  陳孟瑩
中    華    民    國    九十一    年       十      月      十六        日
附錄本件論罪條文：
中華民國刑法第一百八十五條之三
服用毒品、麻醉藥品、酒類或其他相類之物，不能安全駕駛動力交通工具而駕駛者，
處一年以下有期徒刑、拘役或三萬元以下罰金。
中華民國刑法第一百八十五條之四
駕駛動力交通工具肇事，致人死傷而逃逸者，處六月以上五年以下有期徒刑。
